# 新三板申报基准日后引进PE

提问人：sunyulu 时间：2015-04-01 23:56:52
某企业以 2015 年 2 月 28 日作为新三板申报基准日，但企业 3 月份又引进PE，请问该事项是否需要在审计报告期后事项中说明？

回答人：chenyiwei
如果财务报表批准报出日之前签订协议或者完成增资的，则作为资产负债表日后非调整事项予以披露。